臺灣臺南地方法院刑事判決　　　　　　　　　　　　　九十一年度易字第六六五號
　　公　訴　人　臺灣台南地方法院檢察署檢察官
　　被　　　告　乙○○
右列被告因傷害案件，經檢察官提起公訴（九十年度偵字第八六七八號），本院判決
如左：
    主  文
乙○○無罪。
    理  由
一、公訴意旨略以：被告乙○○為慶祝其子滿月，於民國九十年四月二十四日夜間，
    在台南縣玉井鄉層林村台二十線層林段空地宴請友人飲酒，甲○○（公訴人誤載
    為李明和）於該日夜間十時許，前往該處與被告乙○○朋友喝酒，被告乙○○見
    甲○○不請自來，憤而持椅子毆打甲○○，致甲○○受有左前胸瘀青四公分×二
    公分挫傷、右耳腫脹瘀青一公分×０‧五公分×０‧四公分、左前臂前面瘀青八
    ‧五公分×四公分、多處結疤之傷害，因認被告乙○○涉犯刑法第二百七十七條
    第一項之傷害罪嫌等語。
二、按犯罪事實應依證據認定之，無證據不得推定其犯罪事實。又不能證明被告犯罪
    者，應諭知無罪之判決，刑事訴訟法第一百五十四條第三百零一條第一項分別定
    有明文。另按事實之認定，應憑證據，如未能發現相當證據，或證據不足以證明
    ，自不能以推測或擬制之方法，為裁判基礎；且被告否認犯罪事實所持之辯解，
    縱屬不能成立，仍非有積極證據足以證明其犯罪行為，不能遽為有罪之證明，最
    高法院四十年臺上字第八六號判例、三十年度上字第一八三一號判例分別著有明
    文可資參照。又告訴人之告訴，本以使被告受刑事訴追為目的，故其陳述是否與
    事實相符，自應調查其他證據，以資審認，苟其所為攻擊之詞，尚有瑕疵，則在
    此瑕疵未予究明以前，即不能遽採為斷罪之基礎（最高法院六十九年台上字第一
    五三一號判例參照）。另按認定犯罪事實，所憑之證據，雖不以直接證據為限，
    間接證據亦包括在內，然無論直接或間接證據，其為訴訟上之證明，須於通常一
    般之人均不致於有所懷疑，而得確信其為真實之程度者，使得據之為有罪之認定
    ，倘其證明尚未達到此一程度，而有合理性懷疑之存在時，即無從為有罪之認定
    ，此亦有最高法院七十六年台上字第四九八六號判例可資參照。
三、本件公訴人認被告乙○○涉有右揭犯行，無非係以告訴人甲○○之指訴、台南縣
    玉井鄉衛生所診斷書一紙為其主要論據。訊據被告堅決否認有何傷害之犯行，辯
    稱：伊於九十年四月十五日因兒子滿月擺酒宴請客，當日並未宴請告訴人，亦未
    以椅子毆打告訴人等語。經查：(1)告訴人於警訊及檢察官偵訊時雖陳明被告以椅
    子毆打致伊受傷，惟告訴人於警訊中指稱：被告於九十年三月二十四日晚上十時
    許以椅子毆打伊（詳警卷），復於檢察官偵訊時指陳：被告於九十年四月二十三
    日或二十四日晚上九時至十時許以椅子毆打伊（詳偵查卷第六頁正面、反面），
    告訴人就被告傷害伊之時間前後所述不一，其指述已有瑕疵。且被告倘確有傷害
    告訴人，告訴人為何未即時至醫院就診驗傷，反而延遲至同年五月三日始至醫院
    驗傷，並遲至同年六月二十一日始至台南縣警察局玉井分局重明派出所製作筆錄
    ，因之，告訴人所為之指述實難憑信。(2)次查，告訴人又指稱：案發當時伊與嚴
    漢池一起喝酒，嚴漢池親眼目睹乙○○傷害伊等語，然經檢察官質之證人嚴漢池
    ，其證稱：「（問：那天甲○○是否有去？）不知道，因那天現場人多，我與他
    不是很熟」、「（問：是否有看到乙○○拿椅子打甲○○？）不知道」等語（詳
    偵查卷第三十九頁背面、第四十頁正面），益證告訴人上開指述並非實在。(3)至
    卷附台南縣玉井鄉衛生所診斷書雖記載告訴人受有如上之傷害，惟該診斷書僅能
    證明告訴人於驗傷當時確實受有前開傷害之事實，尚不足以證明該等傷害係被告
    所造成。(4)綜上所述，告訴人指陳情節有重大瑕疵，且與證人嚴漢池供證實情不
    符，自難徒憑其片面有瑕疵之指訴及診斷書遽認被告有傷害行為，此外，復查無
    其他積極證據足資證明被告有傷害犯行，自應為被告無罪之諭知。
據上論斷，應依刑事訴訟法第三百零一條第一項判決如主文。
本案經檢察官蘇聰榮到庭執行職務。
中      華      民      國    九十一    年      八      月     十三    日
                                  臺灣臺南地方法院刑事第二庭
                                          法  官  鄭  燕  璘
右正本證明與原本無異。
如不服本判決，應於判決送達後十日內，向本院提出上訴狀。
                                          書記官  田  富  蓉
中      華      民      國    九十一    年      八      月     十六     日
